【裁判字號】    96,易,227
【裁判日期】    970320
【裁判案由】    竊盜
【裁判全文】
臺灣板橋地方法院刑事判決              96年度易字第227號
公  訴  人  臺灣板橋地方法院檢察署檢察官
被      告  丙○○
上列被告因竊盜案件，經檢察官提起公訴（95年度偵字第25068
號），本院判決如下：
    主  文
丙○○所犯如附表一所示之罪，各處如附表一所示之刑，再減為
如附表一所示之刑，應執行有期徒刑壹年拾月，並於刑之執行前
，令入勞動場所強制工作參年。扣案如附表二所示之物均沒收之
。
    事  實
一、丙○○因缺錢花用，竟意圖為自己不法之所有，自民國九十
    五年八月一日起至同年十月二十五日止，佯稱係基地台電路
    維修員，連續在附表一編號一至五所示之時間、地點，攜帶
    客觀上足供兇器使用之螺絲起子、剪線鉗、美工刀、鋸子等
    工具，竊取如附表一所示之臺灣大哥大股份有限公司（下稱
    臺灣大哥大）及威寶電信股份有限公司（下稱威寶電信）所
    有之物。嗣於九十五年十月二十六日上午十一時五十分許，
    丙○○故技重施，欲進入臺北縣新莊市○○街十八號頂樓行
    竊時，遭庚○○發現有異並轉告臺灣大哥大工務部主任工程
    師戊○○報警當場查獲，並於其身上扣得螺絲起子四支、剪
    線鉗一支、美工刀一支、手電筒二支、鋸子一支、鈑手六支
    、活動鈑手二支、鑰匙十支、設備接地箱鑰匙二支、行動電
    話設備主機鑰匙四支、臺灣大哥大板橋三民站及中和景新站
    基地台維護登記簿共二本、臺灣大哥大中和連城一站基地台
    資料表單一張。
二、案經戊○○、董坦衢分別訴由臺北縣政府警察局新莊分局報
    請臺灣板橋地方法院檢察署偵查起訴。
    理  由
壹、程序方面
    按被告以外之人於審判外之言詞或書面陳述，除法律有規定
    者外，不得作為證據；被告以外之人於偵查中向檢察官所為
    之陳述，除顯有不可信之情況者外，得為證據，刑事訴訟法
    第一百五十九條第一項、第一百五十九條之一第二項分別定
    有明文。茲敘述如下：
一、證人庚○○、戊○○、丁○○、乙○○於警詢時之供述，屬
    本件被告以外之人於審判外之陳述，並無刑事訴訟法第一百
    五十九條之一至第一百五十九條之五之例外情形，乃無證據
    能力，不得為本件之證據。
二、證人庚○○、戊○○、丁○○、乙○○、己○○於偵查中檢
    察官訊問時所為之言詞陳述，雖屬被告以外之人於審判外之
    言詞陳述，惟檢察官於偵訊前已踐行具結程序，此觀偵訊筆
    錄所載及所附證人結文甚明，合於法定要件，而上開證人係
    成年人，有完足之觀察、記憶及陳述能力，檢察官亦無任何
    違法取供情事，其所為之證述顯係出於自由意志，可信性極
    高，復查無「顯有不可信之情況」，依刑事訴訟法第一百五
    十九條之一第二項規定，為傳聞證據之例外，有證據能力。
貳、實體方面
一、訊據被告丙○○矢口否認有何竊盜犯行，並辯稱：伊因為想
    交保，於是在九十五年十月二十七日警偵訊時，坦承附表一
    編號一至五部分之竊盜犯行，然事實上伊並無為之云云；被
    告丙○○之選任辯護人則辯護稱：附表一編號六之竊盜犯行
    ，被告仍在猶豫之際，尚未著手云云。經查：
（一）被告所犯如附表一編號六之竊盜犯行，業據被告於本院審
      理時坦承其有行竊之意思，且告訴人戊○○、己○○於偵
      訊及本院審理時指證述之情節，核與證人庚○○於本院審
      理時之證述相符，復有扣案之螺絲起子四支、剪線鉗一支
      、美工刀一支、手電筒二支、鋸子一支、鈑手六支、活動
      鈑手二支、鑰匙十支、設備接地箱鑰匙二支、行動電話設
      備主機鑰匙四支暨臺灣大哥大板橋三民站及中和景新站基
      地台維護登記簿共二本、臺灣大哥大中和連城一站基地台
      資料表單一張等資料可資足憑，堪予認定。
（二）又被告之辯護人雖以被告尚未著手於竊盜行為置辯。惟按
      侵入竊盜之著手起算時點，依一般社會觀念，咸認行為人
      以竊盜為目的，而侵入他人住宅，搜尋財物時，即應認與
      竊盜之著手行為相當；即行為人主觀上以竊盜為目的而侵
      入他人住宅，並已用眼睛搜尋財物，縱其所欲物色之財物
      尚未將之移入自己支配管領之下，惟從客觀上已足認其行
      為係與侵犯他人財物之行為有關，且屬具有一貫接連性之
      密接行為，即為已著手於竊盜行為之實行（最高法院八十
      四年度臺上字第四三四一號判決意旨參照）。第查，證人
      甲○○於本院審理時具結證稱：伊是聽黃小姐打電話告訴
      伊，說臺灣大哥大有人要來巡基地台的線路，伊就上去看
      ，一上去第一眼就看到被告正在打開接地線的箱子，伊有
      東摸西摸的在看電線，後來臺灣大哥大與警察就來了等語
      ，可見被告已欲竊取臺北縣新莊市○○街十八號頂樓之電
      信設備，而打開接地線之箱子，該打開箱子之動作與竊盜
      罪構成要件事實之實現具有相當密切之關係，此等行為若
      繼續不間斷進行，勢必直接導致竊盜構成要件之完成，依
      前揭判決意旨，應該當於竊盜之著手實行，而非不罰之竊
      盜預備行為，至屬灼然。
（三）關於被告所犯如附表一編號一至五之竊盜犯行，被告於九
      十五年十月二十七日警詢時及偵查中均供稱：九十五年十
      月二十六日為警查獲時，自伊身上扣得之設備接地箱鑰匙
      二支、行動電話設備主機鑰匙四支、臺灣大哥大基地台維
      護登記簿二本、臺灣大哥大基地台資料表單一張係伊於今
      年（九十五年）八月份起分別在中和市、板橋市等地之台
      灣大哥大電信基地台機房所竊取的，鑰匙是要方便伊打開
      設備接地箱及行動電話設備主機箱所使用的，而登記簿等
      資料表單是為了方便伊進入大樓取信民眾及警衛，另外伊
      曾於九十五年八月份，在中和市○○街一棟大樓七樓頂竊
      取臺灣大哥大基地台之銅線、銅牌，及於中和市○○路一
      楝大樓十二樓頂竊取臺灣大哥大基地台之銅線、銅牌，復
      於十月份，在板橋市○○路○段一四四號十二樓頂竊取臺
      灣大哥大基地台之銅線、銅牌，又於九十五年十月二十五
      日在新莊市○○路新光人壽七樓頂，竊取臺灣大哥大基地
      台及威寶電信之銅線、銅牌等物，拿去販賣他人換取現金
      之用，伊共得到五、六萬元等語，然於九十五年十一月二
      十三日卻一改前揭供詞，復辯稱：警察對伊做筆錄時，說
      新莊地區被竊都是伊做的，但那個地方，伊都沒有去過，
      後來警察跟伊又說若坦承就可以交保，所以伊自白犯行，
      而扣案物品除剪線箝外，其餘之物如基地台維修本二本、
      維修單一張等，是伊向公司老闆乙○○借來等語，基此，
      就本件被告所犯如附表一編號一至五之竊盜犯行部分，應
      加以探究者，係被告是否為求交保，而坦承於如附表一編
      號一至五所示之時地實施竊盜犯行？又警方自被告身上扣
      得之物品是否其向乙○○借得使用？
（四）依證人戊○○於偵查中具結證稱：當天警察跟被告做筆錄
      時伊在場，一開始其等看到扣案物都很訝異，被告怎麼會
      有這些東西，因為像中和景興之基地台維修登記簿都是鎖
      在中和景興基地台之機房內，如果沒有到現場或打開機房
      之門，根本不可能拿到那個東西，可是被告被扣到之物品
      就有該資料，其等就把這種情形跟警察說，警察才會持扣
      案之資料，問他如何會有這些東西，被告自己陳述說這些
      地方他有去過，警察就問他說是否在這些地方偷東西，被
      告說有，然後伊跟主管就打電話給該處負責人看是否有被
      偷過，結果都是有被偷過等語，嗣於本院審理時具結證稱
      ：中和連城一站是經過新莊那件事情在警局作筆錄時，發
      現那些資料，這些資料應該在站台裡，所以才請工程師去
      做確認，其等就發現這些站台有被破壞等語，復經檢察官
      詰問證人現場僅扣到中和景新站、中和連城站、板橋三民
      站等資料，為何能知悉新莊新光人壽站亦遭失竊之問題，
      其亦答稱：是警察幫被告做筆錄時，被告自己講的等語，
      由此可見調查員警詢問被告之初，非但警方不知告訴人之
      公司尚有何其他基地台同遭失竊，即便告訴人亦不知情，
      如此調查員警怎能預知何時地有失竊之物，誘使被告承擔
      所有失竊之責，退而言之，倘如被告上開辯詞係屬實在，
      調查被告之過程均由警方所主導，被告只需配合警方指示
      即可，警方又何須耗費時力帶同被告調查其行銷管道，而
      致查緝結果徒勞無功，在在與常情有違。
（五）此外，證人戊○○於本院審理時具結證稱：伊公司跟乙○○所經營之勁晟工程公司間，並沒有合約關係，扣到之維
      護登記簿是伊公司維修人員到現場在確認簽名，廠商並不
      用簽名，亦不會持有該維護登記簿，這些都是放在站台裡
      面，是不會拿出來等語，又參以證人乙○○於偵查中經檢
      察官提示扣押物品目錄表後具結證稱：工具有些是伊的，
      有螺絲起子、美工刀、手電筒、鋸子、活動扳手，而登記
      簿、登記表不是伊的，當初伊之所以跟警方說行動電話維
      護登記簿及基地台資料表也是置於車內，是丙○○自行拿
      去使用，係因伊車上也有一些登記簿跟資料表，伊以為警
      察說的是這些，伊有拿空白表格給警方看，伊車上放置的
      都是空白的，有一些是以前維修過的，伊車上沒有剛剛提
      示的扣案目錄表中的臺灣大哥大基地台登記簿跟資料單等
      語，可知縱查獲員警自被告身上所扣得螺絲起子、美工刀
      、手電筒、鋸子、活動扳手等工具，係向證人乙○○借得
      使用，然證人乙○○與告訴人之間並無任何維修合約關係
      存在，因之行動電話維護登記簿及基地台資料表等文件，
      絕非證人乙○○可得持有之，而在被告亦非屬告訴人公司
      之維修人員情況下，若非被告自私侵入告訴人之基地台內
      竊取，其又如何取得該文件資料？
（六）綜上所述，被告前揭所辯，無非均屬事後卸責之詞，不足
      採信。本件事證明確，被告犯行堪以認定，應依法論科。
二、按刑法第三百二十一條第一項第三款之攜帶兇器竊盜罪，係
    以行為人攜帶兇器竊盜為其加重條件，此所謂兇器，其種類
    並無限制，凡客觀上足對人之生命、身體、安全構成威脅，
    具有危險性之兇器均屬之。查被告於為如附表一編號一至六
    所示犯行時攜帶之螺絲起子四支、剪線鉗一支、美工刀一支
    、手電筒二支、鋸子一支、鈑手六支、活動鈑手二支等物，
    均為金屬材質，質地堅硬，且甚尖銳，顯均為具有危險性之
    兇器（最高法院七十九年台上字第五二五三號判例意旨可資
    參照）。核被告丙○○所為如附表一編號一至五所示之犯行
    ，係犯刑法第三百二十一條第一項第三款之加重竊盜罪；又
    其所為如附表一編號六所示之犯行，則係犯刑法第三百二十
    一條第二項、第一項第三款之竊盜未遂罪。被告就所犯如附
    表編號六之竊盜犯行，雖已著手竊取財物之行為，惟事後未
    能得手，依刑法第二十五條第一項之規定，為未遂犯，應依
    同條第二項之規定，按既遂犯之刑減輕之。而被告所犯上開
    六次竊盜犯行，係於不同時間、地點所為，被害人互異，無
    密接不可分之情形，無接續犯之適用，故應予分論併罰。爰
    審酌被告之素行、犯罪之動機、目的、手段、次數，所得財
    物價值，及犯罪後態度等一切情狀，分別量處如主文所示之
    刑，並依法定其應執行之刑，以資懲儆。再查，被告本件犯
    罪之時間均為九十六年四月二十四日以前，合於中華民國九
    十六年罪犯減刑條例第二條第一項第三款之減刑條件，應減
    其宣告刑二分之一如主文所示。末查，被告為二十六歲之人
    ，年輕力盛，竟不思勤勉自持，從事正當之工作，而於九十
    五年八月至十月間內，接連反覆實施六次竊盜犯行，顯已有
    犯罪之習慣，從而，應依竊盜犯贓物犯保安處分條例第三條
    第一項、第四條、第五條第一項前段規定之規定，諭知於刑
    之執行前令入勞動場所強制工作三年，以資矯治。至扣案如
    附表二所示之剪線鉗、扳手各一支，係被告所有且供其犯竊
    盜罪所用之物，業據被告於警詢時供明在卷，應依法宣告沒
    收之；另扣得螺絲起子四支、美工刀一支、手電筒二支、鋸
    子一支、活動鈑手二支、鑰匙十支、設備接地箱鑰匙二支、
    行動電話設備主機鑰匙四支、臺灣大哥大板橋三民站及中和
    景新站基地台維護登記簿共二本、臺灣大哥大中和連城一站
    基地台資料表單一張，雖係供被告竊盜罪所使用之物，惟並
    非被告所有，經證人乙○○、陳聖民等證述明確，此外亦無
    其他證據足資證明係被告所有之物，是自無從諭知沒收，併
    予敘明。
據上論斷，應依刑事訴訟法第二百七十三條之一第一項、第二
百九十九條第一項前段，刑法第三百二十一條第一項第三款、第
二項、第四十七條第一項、第五十一條第五款、第九款，中華民
國九十六年罪犯減刑條例第二條第一項第三款、第七條、第九條
，竊盜犯贓物犯保安處分條例第三條第一項、第四條、第五條第
一項前段，判決如主文。
本案經檢察官藍海凝到庭執行職務。
中    華    民    國    97    年    3     月    20    日
                  刑事第七庭  審判長法  官  胡堅勤
                                    法  官  李君豪
                                    法  官  吳佳穎
上列正本證明與原本無異。
被告如不服本判決，得於收受判決後10日內敘明理由，向本院提
出上訴狀。
                                    書記官  梁宜庭
中    華    民    國    97    年    3     月    21    日
附表一
┌──┬──────┬──────┬────────┬────┬────┐
│編號│  犯罪時間  │  犯罪地點  │被告竊取財物    │所犯罪名│宣告刑  │
├──┼──────┼──────┼────────┼────┼────┤
│一  │九十五年八月│臺北縣中和市│設備接地銅線一條│攜帶兇器│有刑徒刑│
│    │一日下午二時│景新街四一０│（三十公尺）、設│竊盜    │捌月，減│
│    │分          │巷二十四號七│備接地箱銅牌三片│        │為有期徒│
│    │            │樓頂樓－中和│                │        │刑肆月，│
│    │            │景新站      │                │        │扣案之剪│
│    │            │            │                │        │線鉗壹支│
│    │            │            │                │        │、鈑手陸│
│    │            │            │                │        │支。    │
├──┼──────┼──────┼────────┼────┼────┤
│二  │九十五年八月│臺北縣中和市│設備接地銅線一條│攜帶兇器│有刑徒刑│
│    │二十九日下午│連城路三一五│（六十五公尺）、│竊盜    │捌月，減│
│    │二時許      │號十二樓頂樓│設備接地箱銅牌三│        │為有期徒│
│    │            │－中和連城一│片              │        │刑肆月，│
│    │            │站          │                │        │扣案之剪│
│    │            │            │                │        │線鉗壹支│
│    │            │            │                │        │、鈑手陸│
│    │            │            │                │        │支。    │
├──┼──────┼──────┼────────┼────┼────┤
│三  │九十五年十月│臺北縣板橋市│設備接地銅線一條│攜帶兇器│有刑徒刑│
│    │十四日晚間七│三民路二段一│（二十五公尺）、│竊盜    │捌月，減│
│    │時許        │四四號十二樓│設備接地箱銅牌三│        │為有期徒│
│    │            │頂樓－板橋三│片              │        │刑肆月，│
│    │            │民站        │                │        │扣案之剪│
│    │            │            │                │        │線鉗壹支│
│    │            │            │                │        │、鈑手陸│
│    │            │            │                │        │支。    │
├──┼──────┼──────┼────────┼────┼────┤
│四  │九十五年十月│臺北縣新莊市│設備接地銅線一條│攜帶兇器│有刑徒刑│
│    │二十五日下午│中正路一四九│（二十公尺）、設│竊盜    │捌月，減│
│    │三時分      │號七樓頂樓－│備接地箱銅牌三片│        │為有期徒│
│    │            │新莊新光人壽│                │        │刑肆月，│
│    │            │站          │                │        │扣案之剪│
│    │            │            │                │        │線鉗壹支│
│    │            │            │                │        │、鈑手陸│
│    │            │            │                │        │支。    │
├──┼──────┼──────┼────────┼────┼────┤
│五  │九十五年十月│臺北縣新莊市│設備接地銅線一條│攜帶兇器│有刑徒刑│
│    │二十五日下午│中正路一四九│（二十公尺）、設│竊盜    │捌月，減│
│    │三時許      │號七樓頂樓－│備接地箱銅牌二片│        │為有期徒│
│    │            │新莊新光人壽│                │        │刑肆月，│
│    │            │站          │                │        │扣案之剪│
│    │            │            │                │        │線鉗壹支│
│    │            │            │                │        │、鈑手陸│
│    │            │            │                │        │支。    │
├──┼──────┼──────┼────────┼────┼────┤
│六  │九十五年十月│臺北縣新莊市│無（行竊未遂）  │攜帶兇器│有刑徒刑│
│    │二十六日上午│大觀街十八號│                │竊盜未遂│陸月，減│
│    │十一時五十分│頂樓        │                │        │為有期徒│
│    │許          │            │                │        │刑月，│
│    │            │            │                │        │扣案之剪│
│    │            │            │                │        │線鉗壹支│
│    │            │            │                │        │、鈑手陸│
│    │            │            │                │        │支。    │
└──┴──────┴──────┴────────┴────┴────┘
附表二
┌───┬────────┬──────┬────┐
│編號  │品       名     │數    量    │備   註 │
│      │                │            │        │
├───┼────────┼──────┼────┤
│一    │剪   線   鉗    │  一 支     │        │
├───┼────────┼──────┼────┤
│二    │扳        手    │  六 支     │        │
└───┴────────┴──────┴────┘
中華民國刑法第三百二十一條
（加重竊盜罪）
犯竊盜罪而有左列情形之一者，處六月以上、五年以下有期徒刑
：
一、於夜間侵入住宅或有人居住之建築物、船艦或隱匿其內而犯
之者。
二、毀越門扇、牆垣或其他安全設備而犯之者。
三、攜帶兇器而犯之者。
四、結夥三人以上而犯之者。
五、乘火災、水災或其他災害之際而犯之者。
六、在車站或埠頭而犯之者。
前項之未遂犯罰之。


司法院資訊處製作；財團法人民間司法改革基金會備份。
